【裁判字號】    97,抗,214
【裁判日期】    970807
【裁判案由】    訴訟救助
【裁判全文】
臺灣高等法院高雄分院民事裁定           97年度抗字第214號
抗  告  人  乙○○
上列抗告人因與相對人甲○○間請求清償債務，聲請訴訟救助事
件，對於民國97年7 月7 日臺灣高雄地方法院97年度審救字第82
號所為裁定提起抗告，本院裁定如下：
    主    文
原裁定廢棄。
本件准予訴訟救助。
聲請及抗告訴訟費用由相對人負擔。
    理    由
一、按當事人無資力支出訴訟費用者，法院應依聲請，以裁定准
    予訴訟救助，民事訴訟法第107 條前段定有明文。所謂無資
    力，係指窘於生活，且缺乏經濟信用者，若非取自於自己或
    家族所必需之生活費，即不能支出訴訟費用，且無籌措款項
    以支出訴訟費用之信用能力而言。
二、本件抗告人即聲請人抗告及聲請意旨略以：其與相對人甲○
    ○間請求清償債務事件（原法院97年度補字第874 號），因
    抗告人生活困難，積蓄又悉遭相對人甲○○借用，雖一再催
    告仍未獲償還始訴請清償；而登記抗告人名下之土地與房屋
    已設定抵押向陽信銀行貸款，因無力清償而有遭強制執行之
    虞，另抗告人積欠信用卡債務亦申請財團法人法律扶助基金
    會高雄分會協助協商中，實無資力再支出訴訟費用，且無籌
    措款項以支出訴訟費用之能力，提出土建物登記謄本、陽信
    銀行通知函、協議書、還款計劃、財團法人法律扶助基金會
    高雄分會申請人資力審查詢問表等影本各1 件為憑，爰依民
    事訴訟法第110 條規定聲請准予訴訟救助云云。
三、查抗告人所稱其積欠陽信銀行貸款新台幣（以下同）2,526,
    684 元未還，已據該銀行催討中，其名下土地及房屋均設定
    抵押；又積欠信用卡債務總額達2,363,486 元，而其每月收
    入為5,000 元等情，有其提出上開各項證據可證，可信為實
    ，而原審卷附稅務電子閘門財產所得調件明細表所載其95、
    96年度分別有營利、股利所得收入，亦僅7,131 元、924 元
    而已，顯無資力支出訴訟費用，且其於本案訴訟提出相對人
    簽名之支票存根聯及支票等影本，訴請相對人給付借款，亦
    可認非顯無勝訴之望，堪認已就救助之事由提出釋明。依上
    開規定及說明，本件聲請核無不合，應予准許。原審未察，
    遽予駁回抗告人之聲請，尚有未洽，抗告意旨指摘原裁定不
    當為有理由，應由本院予以廢棄定准予訴訟救助。
四、據上論結，本件抗告為有理由，依民事訴訟法第492 條、第
    107 條前段、第95條、第78條，裁定如主文。
中    華    民    國    97    年    8     月    7     日
                            民事第一庭
                                審判長法官  黃金石
                                法      官  陳真真
                                法      官  林健彥
以上正本證明與原本無異。
本件不得再抗告。
中    華    民    國    97    年    8     月    7     日
                                書  記  官  魏文常


司法院資訊處製作；財團法人民間司法改革基金會備份。
